【裁判字號】    90,簡上,193
【裁判日期】    901231
【裁判案由】    傷害
【裁判全文】
臺灣高雄地方法院刑事判決                          九十年度簡上字第一九三號
    公  訴  人  臺灣高雄地方法院檢察署檢察官
    上  訴  人  甲○○
    即  被  告
右列上訴人即被告因傷害案件，不服台灣高雄地方法院高雄簡易庭中華民國九十年十
月三日九十年度雄簡字第四五一號第一審簡易判決（聲請簡易判決處刑案號：八十九
年度偵字第二七三○九號），提起上訴，本院判決如左：
    主  文
上訴駁回。
甲○○緩刑貳年。
    事  實
一、甲○○與乙○○係夫妻關係，二人間具有家庭暴力防治法第三條第一款所定之家
    庭成員關係。於民國八十九年十月十二日下午六時四十分許，在高雄市○○區○
    ○路與內惟路口，甲○○因認其妻乙○○見其即欲離去，心生不滿，旋以其所騎
    乘機車攔下乙○○所騎之機車，除責罵乙○○為何見其要跑外，並基於傷害之犯
    意，徒手並以其所戴安全帽毆打乙○○，造成乙○○因而受有「右手腕瘀青、背
    臀部擦傷」等傷害。
二、案經乙○○訴由高雄市政府警察局鼓山分局移送台灣高雄地方法院檢察署檢察官
    偵查起訴。
    理  由
一、右揭事實，業據被告甲○○於本院審理時供承不諱，其供稱：伊確於上開時、地
    ，以機車攔下告訴人所騎之機車，並以安全帽毆打告訴人一下，且拉住告訴人之
    手腕，可能因伊出手較重，所以造成告訴人受有傷害等語，核與證人即告訴人乙
    ○○於警訊及偵、審時證述之情節大致相符，並有驗傷診斷書乙紙附卷可稽；是
    被告之自白核與事實相符，堪信為真實。從而，本件事證明確，被告上開傷害犯
    行，應堪認定。
二、核被告甲○○所為，係屬家庭暴力罪，惟因家庭暴力防治法並無特別刑罰之規定
    ，仍論以刑法第二百七十七條第一項之普通傷害罪。爰審酌被告之品行，與告訴
    人係夫妻關係，僅因告訴人見其卻不理睬，而萌傷害之動機，傷害之手段、造成
    傷害之程度，及犯後態度等一切情狀，因認原審適用刑法第二百七十七條第一項
    、第四十一條第一項，罰金罰鍰提高準標條例第一條前段、第二條，量處有期徒
    刑三月，如易科罰金，以三百元折算一日，其認事用法均無不當，量刑亦屬允當
    ，被告上訴意旨以量刑過重，而指摘原判決不當，並無足採，為無理由，應予駁
    回。末查被告前未曾受有期徒刑以上刑之宣告，此有台灣高等法院被告全國前案
    紀錄表可按，其因一時失慮，偶罹刑典，事後已與告訴人達成和解，告訴人並當
    庭表示原諒被告及撤回本件告訴（見本院九十年十二月五日訊問筆錄），經此偵
    審程序及刑之宣告後，應知警惕，而無再犯之虞，本院綜核各情，認前開所宣告
    之刑，以暫不執行為適當，並宣告緩刑二年，以啟自新。
據上論斷，應依刑事訴訟法第四百五十五條之一第一項、第三項、第三百六十八條，
刑法第七十四條第一款，判決如主文。
本案經檢察官蕭宇誠到庭執行職務。
中      華      民      國      九十    年      十二    月    三十一    日
                                  臺灣高雄地方法院刑事第六庭
                                      審判長法  官   趙家光
                                            法  官   張世賢
                                            法  官   洪榮家
右正本證明與原本無異。
不得上訴。
                                            書記官   陳寰瑛
中      華      民      國      九十    年      十二    月    三十一    日
附錄本案論罪科刑法條全文：
刑法第二百七十七條第一項：
  傷害人之身體或健康者，處三年以下有期徒刑，拘役或一千元以下罰金。


司法院資訊處製作；財團法人民間司法改革基金會備份。
